# 有限公司增资时给高管的价格低于风投或者净资产的会计处理

提问人：zsyrogers 时间：2011-02-17 10:21:38
请问： 1 ，若增资时点每股净资产 3 元，给高管增资价格为每股 2 元，会计处理如何做？ 2 ，若高管和风投前后增资，中间相差不到两个月，风投价格是每股 5 元，高管是每股 3 元，高管增资时每股净资产 3 元，请问如何做会计处理？

回答人：chenyiwei
基本赞同nikankan意见。另外补充几点：
这个问题以前也经常遇到。按《企业会计准则解释第 4 号》第七条规定需作股份支付处理是没有疑问的，但目前实务中已过会或者预先披露的企业确实没有实际作为股份支付操作的。根据目前实际情况，个人意见是可以暂时同意不按股份支付进行确认和计量处理，但： （ 1 ）要求将股权转让的详细信息在附注中予以披露。 （ 2 ）就潜在风险向拟上市公司作出充分提示，并应当取得公司董事长、控股股东、实际控制人、其他全体股东的书面承诺，表明其完全知晓此事项可能的风险和不利影响（包括但不限于可能因此导致上市申请被证监会不予核准的风险、被监管机构认定属于重大会计差错而被要求追溯重述和受到行政处罚的风险等），并且愿意自行承担由此产生的一切后果。保荐人也应对此作出相应的承诺。 （ 3 ）密切关注监管层通过正式规范性文件、问题解答、技术提示、中介机构培训班、公开论坛、新闻稿、沟通会等途径释放出的此方面监管政策导向信息，以及其他具有类似情况的拟上市公司的公开披露信息，一旦发现此方面的监管政策收紧或者实务中开始出现作为股份支付费用处理的案例，或者证监会的审核反馈意见对此提出疑问，如果此时公司的IPO进程尚未结束，则立即提请拟上市公司修正报表。 （ 4 ）如可行，可与证监会有关领导确认其个人对公司目前的处理方法不持反对意见，并了解相关监管政策在未来一段时间内的可能动向。